臺灣臺中地方法院刑事判決　　　　　　 94年度交易字第394號
公　訴　人　臺灣臺中地方法院檢察署檢察官
被　　　告　丙○○
上列被告因過失傷害案件，經檢察官聲請簡易判決處刑（九十四
年度偵字第二九九九號），本院沙鹿簡易庭認為不宜適用簡易程
序，移由本院交通法庭審理，判決如下：
    主    文
丙○○因過失傷害人，處拘役肆拾日，如易科罰金，以佰元折
算壹日。
    犯罪事實
一、丙○○於民國九十三年十一月十四日下午，駕駛車牌號碼五
    五七一－ＦＫ號自用小客車，沿國道一號公路由北往南方向
    行駛，於同日下午六時二十分許，行經國道一號公路南下一
    六四公里又四百公尺處（臺中縣所轄）內側車道時，本應注
    意汽車在同一車道行駛時，除擬超越前車外，後車與前車之
    間應保持隨時可以煞停之距離，且應注意車前狀況，隨時採
    取必要之安全措施，而依當時天候晴、夜間有照明、路面乾
    燥無缺陷、道路無障礙物、視距良好等情形，並無不能注意
    之特別情事，竟疏未注意前方車輛動態而貿然行駛。適有甲
    ○○駕駛車牌號碼六０九六－ＨＵ號自用小客車，在丙○○
    之前方同向行經該地，忽遇前方不詳車輛臨時煞車，甲○○
    亦隨之緊急煞停，迨丙○○見狀業已避煞不及，致其所駕自
    用小客車前方追撞甲○○之自用小客車車尾（毀損甲○○車
    輛部分另經檢察官為不起訴處分確定），甲○○因而受有頭
    部挫傷併前額擦傷之傷害。
二、案經甲○○訴請臺灣臺中地方法院檢察署檢察官偵查後，聲
    請簡易判決處刑，本院沙鹿簡易庭認為不宜適用簡易程序，
    移由本院交通法庭審理。
    理  由
一、訊據被告丙○○對於上開時、地駕駛自用小客車追撞告訴人
    甲○○之車輛等情固坦承不諱，惟矢口否認有何過失傷害犯
    行，辯稱：當時係因告訴人從中間車道忽然超車變換至內側
    車道，才會造成伊煞車不及發生車禍，因事出突然，伊並無
    過失，且告訴人陳述當時車速只有六十公里，應係有所保留
    云云。然查：上開犯罪事實，業據證人即告訴人甲○○於警
    詢及偵查中指證綦詳，並有道路交通事故調查報告表、現場
    圖各一份、現場照片六張、神岡童醫院診斷證明書一份附卷
    可稽。而依證人即當日行駛在被告所駕自用小客車後方之駕
    駛人戴韶隆於偵查中證稱：「（問：你有無看見告訴人的車
    從第二線道超車進入內線車道？）沒有。」等語觀之，並未
    提及任何關於告訴人不當變換車道之情形。被告雖一再執詞
    辯稱：戴韶隆之妻曾於警詢時表示見到告訴人變換車道肇事
    云云，然經證人即戴韶隆之妻乙○○於本院審理時證稱：「
    （審判長問：你有無看到車禍發生前，告訴人行駛的狀態？
    ）沒有，因為當時車子太多。」、「（被告問：在員警到場
    處理時，妳有無在旁邊提到看到告訴人變換車道才發生車禍
    ？）我是聽被告這樣講。」等語，亦無從證明被告前揭所辯
    確屬真實。且被告另以告訴人違規變換車道致其受有下顎傷
    害為由，對告訴人提起過失傷害刑事告訴，亦經臺灣臺中地
    方法院檢察署檢察官偵查終結，認告訴人罪嫌不足而以九十
    四年度偵字第一五二０七號為不起訴處分確定在案，有不起
    訴處分書一份在卷足憑。準此，被告空言辯稱：告訴人違規
    變換車道且緊急煞車，始為本件車禍肇事因素云云，並無所
    據，不足採信。至其雖指稱告訴人當時車速應不止六十公里
    ，然被告亦無從確切指出告訴人有何超速違規之事實，仍無
    從據此而為有利被告之認定，附此敘明。按汽車在同一車道
    行駛時，除擬超越前車外，後車與前車之間應保持隨時可以
    煞停之距離；且應注意車前狀況，隨時採取必要之安全措施
    ，道路交通安全規則第九十四條第一項、第三項分別定有明
    文。被告駕駛自用小客車外出，更應遵循前揭交通安全規定
    ，注意前方車輛往來情形並保持安全距離，且依當時天候、
    路況、視距等情形，均無不能注意之特別情事，竟疏未注意
    而貿然駕車前行，致其發現告訴人駕車在前緊急煞停之際，
    反應不及而追撞告訴人之自用小客車車尾，被告駕車行為顯
    有過失。且被告過失行為直接造成告訴人受有前揭傷害，二
    者間具有相當因果關係至明。而本件車禍經送臺灣省臺中縣
    區車輛行車事故鑑定委員會鑑定結果，亦認被告駕駛自用小
    客車未注意車前狀況，未與前車保持安全距離，追撞前車，
    為肇事原因，告訴人則無肇事因素，有該會臺中縣區九四０
    一０六案鑑定意見書一份在卷足參，同於本院上開認定，益
    足為證。綜上所陳，本案事證已臻明確，被告犯行至堪認定
    。
二、核被告丙○○因過失駕駛行為致人受傷，所為係犯刑法第二
    百八十四條第一項前段之普通過失傷害罪。爰審酌被告過失
    情節之輕重、告訴人所受身體傷害之嚴重性、被告迄今仍未
    能與告訴人達成民事和解之犯後態度、被告具有高中畢業學
    歷之智識程度等一切情狀，量處如主文所示之刑，併諭知易
    科罰金之折算標準，以示懲儆。
據上論斷，應依刑事訴訟法第四百五十二條、第二百九十九條第
一項前段，刑法第二百八十四條第一項前段、第四十一條第一項
前段，罰金罰鍰提高標準條例第一條前段、第二條，判決如主文
。
本案經檢察官蔡雯娟到庭執行職務。
中　　華　　民　　國　　94　　年　　12　　月　　19　　日
                  交通法庭  審判長法　官  許金樹
                                  法  官  張清洲
                                  法  官  高文崇
附錄本案論罪科刑法條：
刑法第二百八十四條第一項前段：
因過失傷害人者，處六月以下有期徒刑、拘役或五百元以下罰金
，致重傷者，處一年以下有期徒刑、拘役或五百元以下罰金。
上正本證明與原本無異。
如不服本判決，應於送達後十日內向本院提出上訴狀（須附繕
本），上訴於台灣高等法院台中分院。
                                 書記官  林淑慧
中　　華　　民　　國　　94　　年　　12　　月　　22　　日
